臺灣臺中地方法院刑事裁定
111年度撤緩字第283號
聲  請  人  臺灣臺中地方檢察署檢察官
受  刑  人  劉志緯



上列聲請人因受刑人肇事逃逸案件，聲請撤銷緩刑之宣告（111
年度執聲字第2718號、110年度執緩字第1140號），本院裁定如
下：
    主    文
聲請駁回。
    理    由
一、聲請意旨略以：受刑人劉志緯因肇事逃逸案件，經本院於民
    國110年9月16日以110年度交簡字第433號判決判處有期徒刑
    6月，緩刑2年，並應於判決確定後6個月內向公庫支付新臺
    幣（下同）45,000元，於110年11月1日確定在案。惟受刑人
    未依判決所定緩刑條件履行，且經聲請人傳喚受刑人到案說
    明，亦逾期未到，足認原宣告之緩刑難收其預期效果，合於
    刑法第75條之1第1項第4款規定之情形，爰依刑事訴訟法第4
    76條之規定聲請撤銷受刑人之緩刑宣告等語。
二、緩刑制度設計之本旨，除可避免執行短期自由刑之流弊外，
    主要目的係在獎勵惡性較輕者使其遷善，而經宣告緩刑後，
    若有具體事證足認受宣告者並不因此有改過遷善之意，即不
    宜給予緩刑之寬典，乃另有撤銷緩刑宣告制度。又受緩刑之
    宣告而違反刑法第74條第2項第1款至第8款所定負擔情節重
    大，足認原宣告之緩刑難收其預期效果，而有執行刑罰之必
    要者，得撤銷其宣告，刑法第75條之1第1項第4款定有明文
    。考其立法意旨，修正條文第74條第2項增列法院於緩刑期
    間內，得命犯罪行為人於緩刑期內應遵守之事項（例如向被
    害人支付相當數額、向公庫支付一定之金額、接受精神、心
    理輔導、提供義務勞務或其他為預防再犯之事項），明定違
    反該條所定事項情節重大者，得撤銷其緩刑宣告，以期週延
    ，且本條採用裁量撤銷主義，賦與法院撤銷與否之權限，實
    質要件即以「足認原宣告之緩刑難收其預期效果，而有執行
    刑罰之必要」，供作審認之標準。至於所謂「情節重大」，
    係指：受判決人顯有履行負擔之可能，而隱匿或處分其財產
    、故意不履行、無正當事由拒絕履行或顯有逃匿之虞等情事
    而言。準此，上揭「得」撤銷緩刑之情形，法官應依職權，
    本於合目的性之裁量，妥適審酌被告於緩刑期間內違反應遵
    守事項之情節是否重大，是否已難收其預期之效果，而確有
    執行刑罰之必要，此與刑法第75條第1項所定2款要件，有一
    具備，即毋庸再行審酌其他情狀，應逕予撤銷緩刑之情形不
    同。
三、經查：
  ㈠本件受刑人劉志緯因肇事逃逸案件，經本院於110年9月16日
    以110年度交簡字第433號判決判處有期徒刑6月，緩刑2年，
    並應於判決確定後6個月內向公庫支付45,000元，於110年11
    月1日確定在案，有上開刑事判決書及臺灣高等法院被告前
    案紀錄表在卷可稽，首堪認定。
  ㈡上開判決確定後，經臺灣臺中地方檢察署（下稱：臺中地檢
    署）於110年11月15日以中檢謀冠110執緩1140字第11091137
    65號函請受刑人於110年11月1日起算6月內向國庫支付上開
    金額，並向受刑人戶籍地：臺中市○○區○○路00巷00號、居住
    地：臺中市○○區○○路0段000巷0○0號送達，函件均寄存送達
    ，又經檢察官傳喚受刑人於111年5月24日到署說明，通知書
    亦寄存送達，再經檢察官以臺中地檢署111年5月26日中檢永
    冠110執緩1140字第1119057367號函囑託臺中市政府警察局
    霧峰分局、臺中地檢署111年5月26日中檢永冠110執緩1140
    字第1119057373號函囑託臺中市政府警察局霧峰分局、太平
    分局送達通知，亦均未會晤受刑人，且受刑人並未依約支付
    給公庫，亦均未遵期到署說明等情，有臺灣臺中地方檢察署
    送達證書、刑事執行案件進行單（應到日期：111年5月24日
    、111年6月17日）、臺中地檢署111年5月26日中檢永冠110
    執緩1140字第1119057367號函、臺中地檢署111年5月26日中
    檢永冠110執緩1140字第1119057373號函、臺中市政府警察
    局霧峰分局111年6月6日中市警霧分偵字第1110023205號函
    檢附送達證書及通知書、臺中市政府警察局太平分局111年6
    月4日中市警太分偵字第1110016513號函暨檢附送達證書及
    通知書在卷可證，固堪認定。
　㈢惟依臺中地檢署上開送達執行通知之經過，相關執行文件均
    係寄存送達受刑人戶籍地等地，且未實際會晤受刑人，則受
    刑人於事實上是否收該等執行文件及知悉負有繳付上開款項
    義務而存有不履行或拒絕履行之故意，實有疑問。再者，受
    刑人經本院於111年12月7日電連告知負有履行緩刑條件即繳
    付上開款項義務乙事後，即於111年12月8日上午前往臺中地
    檢署執行科欲繳納上開金額，且經檢察官以繳納期限已過為
    由，拒絕受刑人繳納後，受刑人亦具狀陳報目前居所住址係
    臺中市○○區○○路0號等情，有本院電話紀錄表及聲明變更送
    達處所狀在卷可參，可見受刑人確有履行緩刑負擔之意願，
    且實際居處已搬遷並未居住上開執行文件送達地，應無不履
    行或拒絕履行之故意，自難單憑受刑人未遵期履行情事，即
    認其違反負擔情節為屬重大而有難收預期效果之情形。況且
    ，受刑人就本案交通事故已與告訴人達成調解並如數賠償，
    告訴人亦表示不予追究受刑人之刑事責任(參見偵查卷所附
    調解書)，是考量告訴人之量刑意見，受刑人緩刑宣告之撤
    銷仍以從寬認定為妥，在受刑人於緩刑期間尚未屆期之一定
    期間內，已以前往繳付行為展現履行意願，及被告於受緩刑
    宣告後即未曾再犯刑事案件(參見卷附臺灣高等法院被告前
    案紀錄表)而存有自新跡象之情形下，實難認緩刑宣告已有
    難收預期使被告自新之效果而有撤銷緩刑宣告之必要。
  ㈣綜上，本件難認受刑人違反緩刑宣告負擔之程度已達情節重
    大，原宣告之緩刑難收其預期效果，而有執行刑罰之必要，
    從而，聲請人聲請撤銷緩刑，依法尚有未合，應予駁回。
四、依刑事訴訟法第220條，裁定如主文。　
中　　華　　民　　國　　111 　年　　12　　月　 19 　　日
                  刑事第一庭　法  官  王振佑
以上正本證明與原本無異。
如不服本裁定應於送達後5日內向本院提出抗告狀。
　　　　　　　　　　　　　　　書記官  王淑燕 
　　　　　　　　　　　　　　　
中　　華　　民　　國　　111 　年　　12　　月　　19　　日